【裁判字號】    95,簡上,85
【裁判日期】    950623
【裁判案由】    竊盜
【裁判全文】
臺灣臺北地方法院刑事判決              95年度簡上字第85號
上  訴  人
即  被  告  甲○○
上列上訴人即被告因竊盜案件，不服本院95年度簡字第712 號於
中華民國95年3 月13日之第一審簡易判決（聲請簡易判決處刑案
號：95年度速偵字第131 號），提起上訴，本院管轄之第二審合
議庭判決如下：
    主  文
上訴駁回。
甲○○緩刑貳年。
    事  實
一、甲○○曾因駕車違規，自己所有之車號CRW-723 號重型機車
    車牌遭警方吊扣，為規避警察查緝違規，竟意圖為自己不法
    之所有，於民國95年2 月13日上午10時許，在臺北市○○區
    ○○街400 巷84號前，持事先準備客觀上足以作為兇器使用
    之扳手2支，竊取被害人乙○○所持有使用之車號BPG-699號
    重型機車車牌一面。得手後將該車牌懸掛於自己所有之上開
    重型機車上使用。嗣於同月16日22時30分，騎乘上開機車行
    經臺北市○○區○○路與永吉路口時，為警當場查獲，始查
    知上情。
二、案經臺北市政府警察局信義分局報告臺灣臺北地方法院檢察
    署檢察官偵查後聲請簡易判決處刑。
    理  由
一、上揭犯罪事實，業據被告甲○○於警詢、偵訊及本院審理時
    均坦承不諱，核與證人即BPG-699 號重型機車使用人乙○○
    於警詢時證述之內容相符，並有贓物認領保管單、車牌資料
    失竊個別查詢報表、查獲時機車照片在卷可資佐證，復經被
    告於本院審理時提出該作案工具扳手2 支可證。綜此，由上
    開證人證詞及證物等補強證據，足證被告之自白核與事實相
    符。是本件事證明確，被告犯行堪以認定，應予依法論科。
二、核被告所為，係犯刑法第321條第1項第3 款之加重竊盜罪。
    原審以被告犯罪事證明確，適用刑法第321條第1項第3 款、
    第41條第1項前段、第38條第1項第2 款，罰金罰鍰提高標準
    條例第1條前段、第2條規定，判決被告有期徒刑6 月，並諭
    知易科罰金之折算標準，以及諭知沒收作案工具扳手2 支，
    經核其認事用法及量刑，均稱允當。被告上訴意旨指摘原判
    決失當，量刑過重，為無理由，應予駁回。惟本院斟酌被告
    前未曾受有期徒刑以上刑之宣告、素行尚佳，有卷附臺灣高
    等法院被告前案紀錄表1 紙在卷可稽，因認被告經此起訴、
    審判程序，當知所警惕，應無再犯之虞，原審判決所宣告之
    刑以暫不執行為適當，爰諭知緩刑2年，以勵自新。
據上論斷，應依刑事訴訟法第455條之1第1項、第3項、第368條
，刑法第74條第1款，判決如主文。
本案經檢察官李傳侯到庭執行職務。
中    華    民    國    95    年    6    月    23    日
                  刑事第六庭  審判長法  官  周占春
                                    法  官  林晏如
                                    法  官  林孟皇
本正本證明與原本無異。
不得上訴。
中    華    民    國    95    年    6    月    23    日
                                    書記官  宋德華
附錄本件論罪科刑法條全文：
中華民國刑法第321條
犯竊盜罪而有左列情形之一者，處六月以上、五年以下有期徒刑
：
一、於夜間侵入住宅或有人居住之建築物、船艦或隱匿其內而犯
    之者。
二、毀越門扇、牆垣或其他安全設備而犯之者。
三、攜帶兇器而犯之者。
四、結夥三人以上而犯之者。
五、乘火災、水災或其他災害之際而犯之者。
六、在車站或埠頭而犯之者。
前項之未遂犯罰之。


司法院資訊處製作；財團法人民間司法改革基金會備份。
